Macul, R.M. Santiago, Chile

[] (+56) 997-950-576 | ■ ejbray@uc.cl | 🗘 polirritmico | 😾 polirritmico | 🛅 eduardo-bray | 🔞 ebray187 | 🗖 Youtube

## Resumen profesional

Músico y pedagogo de la Pontificia Universidad Católica de Chile con más de 15 años de experiencia en los rubros de enseñanza y producción artística; con estudios de programación avanzada del Minor en Programación e Informática en la misma casa de estudios.

Se ha desempeñado principalmente en áreas relacionadas a la tecnología integrando soluciones de software y hardware a obras artísticas y la construcción de controladores MIDI. Tiene más de 15 años de experiencia en entornos gnu/Linux (Gentoo, Mint, OpenSuse, entre otros), mantenimiento de PC (software y hardware), asistencia a usuarios y uso avanzado de diferentes programas como LibreOffice, Gimp, Inkscape y Godot. En cuanto a programación ha trabajado en lenguajes como C, C#, GDscript, LaTeX, Python, CSS, Bash, XHTML, entre otros.

## Educación

### PUC (Pontificia Universidad Católica de Chile)

Santiago, Chile

LICENCIADO EN EDUCACIÓN

MAR 2015 - ENE 2016

- Estudio de seminario sobre el aprendizaje musical de los alumnos a través de las Tecnologías de Información y Comunicación.
- Profesor de Educación Media en Educación Musical.
- · Aprobado con distinción.

### PUC (Pontificia Universidad Católica de Chile)

Santiago, Chile MAR 2005 - JUL 2014

LICENCIADO EN MÚSICA

• Intérprete superior de Percusión.

- Estudios técnicos en programación avanzada del Minor en Programación e Informática.
- Tesorero y Vicepresidente del Centro de Estudiantes de Música (CEEM).

### Habilidades

**Programación** C, Python, C#, C++, Bash, GDScript, RegEx, LaTeX, EPUB, Markdown.

Librerías y herramientas GNU/Linux, Gentoo, Archlinux, Ableton Live, Max, LibreOffice, WPF, Neovim, KDE, QT5 Designer,

Make4ht, GUT, Tidy, Perl scripts, Sed, Beautifull Soup, VM Virtual Box, TexStudio, Make, Sigil.

**Gestión de Proyectos** Metodología Kanban, GIT, Trello, Google Workspace, Git Hooks.

**Idiomas** Español (nativo) e Inglés (fluído).

## **Experiencia**

DESARROLLADOR FREELANCE

Estudio 6/8 Santiago, Chile

• Director técnico y creativo del videojuego Bakumapu (RPG).

Programación en GDScript bajo el motor open source Godot.

- Programación en Python y librerías PyQT para herramientas internas del desarrollo.
- Diseño de metodologías de trabajo y organización en Kanban bajo plataformas Trello y GitHub.
- Desarrollo bajo TDD y CI/CD.
- Documentación LaTeX convertida automáticamente a HTML.

### **FONDECYT N.° 3210600** Santiago, Chile

AYUDANTE DE INVESTIGACIÓN • Confección de Base de Datos e investigación web. AGO 2021 - DIC 2021

MAR 2021 - presente

• Programación en Python, búsquedas RegEx y herramienta de web scraping.

### **ONG Innovacien** Rancagua, Chile

DOCENTE DEL CURSO DE ALFABETIZACIÓN DIGITAL

NOV 2021 - DIC 2021

• Clases de manejo básico de sistemas Windows, Microsoft Office y navegación web.

### Confección y diseño de muebles y controladores

Santiago, Chile ENE 2018 - presente

MUEBLISTA

• Confección de controladores MIDI con Arduino (C, C++).

• Diseño de muebles y modelación 3D en SketchUp.

21 DE ABRIL DE 2022

### Compañía de Teatro La Recogida

Santiago, Chile JUL 2012 - DIC 2014

MÚSICO, COMPOSITOR, LUTHIER E INTÉRPRETE.

- Desarrollo de controlador MIDI inalámbrico para samples y efectos en tiempo real.
- Pedal controlador Bluetooth para visualización de partituras.

### **Orquestas, Agrupaciones y Ensambles Varios**

Santiago, Chile

INTÉRPRETE DE BATERÍA Y PERCUSIÓN

- Sistemas de sincronización MIDI vía LAN entre Ableton Live y Resolume Arena para visuales y audio SFX en tiempo real.
- Programación MIDI y plugins MAX.
- Percusionista en la оғи, оѕ」N, Ensamble de Percusión імис, Musicales de la Pastoral ис.
- Proyectos independientes y variadas agrupaciones de música popular y experimental.

Varios colegios Santiago, Chile

PROFESOR DE MÚSICA

ABR 2015 - DIC 2019

- Colegio SS. CC. Manquehue (2015-2019).
- Colegio Altamira (2018).
- Complejo Educacional Esperanza (2016).

# **Actividad Extracurricular**

### Editor de libros electrónicos

VARIAS COMUNIDADES 2013 - Presente

- Digitalización de libros y corrección automatizada de procesos ocr.
- Maquetación de libros en formato EPUB, XHTML mediante css en Sigil.
- · Confección de herramientas y plugins para facilitación de los procesos de corrección (Python y PyQT5).
- Videos tutoriales de Inkscape para la vectorización de imágenes.

### **Grupos y foros GNU/Linux**

Int

PARTICPACIÓN COMO USUARIO DE SOFTWARE OPEN SOURCE

2005 - Presente

- Reporte de bugs y creación de parches diff.
- Asesoría y soporte a usuarios de sistemas Gentoo Linux.
- Publicación de tutoriales y configuraciones.

21 DE ABRIL DE 2022

ENE 2005 - presente